Inventaris van het archief van het Ministerie van Buitenlandse Zaken tijdens de bezetting (Eerste Haags archief), (1939) 1940-1942 (1945)
Nationaal Archief, Den Haag
- Eerste Haags archief, 1
  - Stukken betreffende bijzondere onderwerpen, 1.2
    - Juridische Zaken, 1.2.5
      - Koninklijk Besluit houdende de goedkeuring van de gewijzigde statuten van de vereniging Chung Hwa Hui, gevestigd te Amsterdam., 1940; 185; stuk
      - Stukken betreffende de benoeming van G. Baraibar y Usandizaga tot consul van Spanje in Rotterdam., 1940; 186; omslag
      - Stukken betreffende de afgifte van benzinebonboekjes aan medewerkers van het Permanente Hof van Internationale Justitie, gezantschappen en consulaten in Den Haag, Rotterdam en Amsterdam., 1940; 187; omslag
      - Stukken betreffende de afgifte van een rijbewijs aan M. Cheng-Bin, zoon van Cheng Tien-Hsi, rechter van het Permanente Hof van Internationale Justitie in Den Haag., 1940; 188; omslag
      - Stukken betreffende het verstrekken van een legitimatiebewijs aan de consul-generaal van Japan in Rotterdam voor de aanschaf van benzine., 1940; 189; omslag
      - Brief aan de president van de Hoge Raad der Nederlanden betreffende het gebruik van het gebouw van de Hoge Raad voor het afleggen van diplomatieke examens., 1940; 190; stuk
      - Stukken betreffende de teruggave van inbeslaggenomen eigendommen van in Nederland geïnterneerde Duitse onderdanen., 1940; 191; omslag
      - Notitie aan de secretaris-generaal betreffende de problematiek met betrekking tot het uitreiken van gerechtelijke stukken aan in Duitsland wonende belanghebbenden, met een gerechtelijk stuk bestemd voor E. Brehm-Böhmer te Keulen., 1940; 192; omslag
      - Stukken betreffende de strafvervolging van J.J. Bolt., 1940; 193; omslag
      - Stukken betreffende de gedragslijn inzake het krijgsgevangen maken van inzittenden van Duits-vijandelijke vliegtuigen door de Nederlandse politie., 1940; 194; omslag
      - Stukken betreffende de uitlevering door Nederland van de Zwitserse onderdaan E. Segmüller aan Zwitserland., 1940; 195; omslag
      - Brief aan het Departement van Financiën betreffende het beantwoorden van vragen met betrekking tot het opleggen aan gemeenten en het innen van collectieve boetes., 1940; 196; stuk
      - Correspondentie met het Departement van Justitie over het opnemen van een waarschuwing in de paspoorten dat de Nederlandse Staat eigenaar is en blijft van het paspoort., 1940; 197; omslag
      - Stukken betreffende de bevoegdheid van het Departement van Koloniën tot het verlenen van ontslag aan door de koningin of door de gouverneur-generaal of andere autoriteiten in Nederlands-Indië aangestelde personen., 1940; 198; omslag
      - Stukken betreffende de ingebruikneming door de Duitse autoriteit van vliegtuigen van de Koninklijke Luchtvaartmaatschappij., 1940; 199; omslag
      - Correspondentie met het Departement van Waterstaat over de nationaliteit van naar zee vertrekkende Nederlandse zeevissersschepen., 1940; 200; omslag
      - Ingekomen stukken inzake de vastlegging van de grenzen van gemeenten aan zee., 1940-1941; 201
      - Stukken betreffende het behandelen van verzoeken van familieleden en anderen om inlichtingen over de verblijfplaats en het welzijn van in het buitenland verblijvende Nederlanders., 1940-1941; 202-203; 1 pak en 1 omslag
        - Algemeen, 1940, 202
        - A - Z, 1940 - 1941, 203; pak
          Alfabetisch geordend op naam van in het buitenland verblijvende personen.
      - Stukken betreffende het opsporen van familieleden van de te Nha Trang overleden Nederlander D. van Manen., 1940-1941; 204; omslag
      - Stukken betreffende het vraagstuk met betrekking tot de vergoeding voor de schade, die door Duitse militaire voer- en vaartuigen is toegebracht aan Nederlandse eigendommen., 1940-1941; 205; omslag
      - Stukken betreffende aangelegenheden met betrekking tot belastingen., 1940-1942; 206-223; 15 omslagen en 3 stukken
        - Vrijstelling van betaling van directe belastingen voor onderwijzers van de Italiaanse school in 's-Gravenhage, 1940, 206
        - Brief van de tijdelijke zaakgelastigde in Helsinki met de vraag of er successierecht moet worden betaald over de nalatenschappen van ambtenaren van vreemde gezantschappen in Nederland, 1940, 207; stuk
        - Vrijstelling van betaling van belastingen voor Zuid-Afrikaanse studenten in Nederland, 1940, 208; stuk
        - Vraagstuk over de teruggave van omzetbelasting aan graaf De Berg De Breda, die door hem is betaald op hotelrekeningen, 1940, 209
        - Vrijstelling van betaling van wegenbelasting voor U. Lanzetta, consul van Italië in Rotterdam, 1940, 210
        - Vrijstelling van betaling van belasting voor Franse honoraire consulaire ambtenaren in Nederland, 1940, 211
        - Vrijstelling van betaling van belasting voor Japanse studenten in Nederland, 1940, 212
        - Behandeling van het verzoek van het hoofd van de Afdeling Bevolking, Verkiezingen en Burgerlijke Stand van de gemeente Den Haag om te onderzoeken of E. Dapples, werkzaam bij de Handelsattaché van de Amerikaanse legatie in Den Haag, exterritoriale rechten geniet, 1940, 213
        - Overhandiging van een nieuwe wegenbelastingkaart aan de Chinese consul in Amsterdam, 1940, 214
        - Vrijstelling van betaling van belastingen voor personen, die werkzaam zijn bij Duitse diensten in bezet Nederland, 1940, 215
        - Vrijstelling van betaling van personele belasting voor gebruikers van gemeubileerde kamers, 1940, 216
        - Vrijstelling van betaling van omzetbelasting voor Italiaanse diplomatieke en consulaire ambtenaren in Nederland, 1940, 217; stuk
        - Vrijstelling van betaling van directe belastingen voor T. Koerner, secretaris van de Chileense legatie in Den Haag, 1940, 218
        - Vermindering van de forfaitaire bedrijfsbelasting over het dienstjaar 1937 voor de schipper H. Bos, 1940, 219
        - Vrijstelling van betaling van de luisterbijdrage voor consuls en consulaire ambtenaren in Nederland, 1941, 220
        - Teruggaaf aan R. Ferrata, consul-generaal van Italië in Amsterdam, van betaalde invoerrechten en statistiekrecht voor de aanschaf van een Fiat automobiel, 1941, 221
        - Behandeling van een verzoek van de advocaat A.F. de Jong om te onderzoeken of de Heilige Stoel ook grondbelasting moet betalen over het jaar 1941 voor het perceel Carnegielaan 3-5 in Den Haag, 1941, 222
        - Vraagstuk inzake de loon- en vereveningsbelasting over het loon van werknemers, die in dienst zijn bij het Internationaal Bosbouw Centrum in Berlijn, 1942, 223
      - Stukken betreffende de afgifte van rij- en kentekenbewijzen aan medewerkers van gezantschappen en consulaten in Den Haag en Rotterdam., 1940-1942; 224; pak
        Alfabetisch geordend op naam van het land van de gezantschappen en consulaten.
      - Stukken betreffende de afwikkeling van de nalatenschappen van Nederlanders in het buitenland., 1940-1942; 225; omslag
        Alfabetisch op naam geordend
      - Stukken betreffende de behandeling en doorzending van verzoeken van overheidsinstanties, organisaties, instellingen en verenigingen., 1940-1942; 226-254; 27 omslagen en 2 stukken
        - Verzoek van de Raad van Arbeid om inlichtingen inzake de vraag of H. Williams, reverend van de Engelse Kerk in Den Haag, behoort tot het personeel van het Britse gezantschap en of de geldende diplomatieke immuniteitsbepalingen van toepassing zijn op hem, 1940, 226
        - Correspondentie met de griffier van de Hoge Raad der Nederlanden over het uitvoeren van een verhoor van de familie P.M. Giesen, 1940, 227
        - Verzoek van de Bond van Bloembollenhandelaren om bemiddeling voor de terugkeer van reizigers in het bloembollenvak, die door oorlogsomstandigheden vastzitten in Zweden, Denemarken en Duitsland, 1940, 228
        - Verzoek van de Psychiatrische Inrichting Maasoord om inlichtingen over de Noorse zeeman S.R.J. Kaavig, 1940, 229
        - Verzoek van het Openbaar Ministerie bij de Kantongerechten in het Arrondissement Amsterdam om een mededeling of er bezwaar bestaat tegen de strafrechtelijke vervolging van J. Vigeveno, consul-generaal van Nicaragua te Amsterdam, 1940, 230
        - Verzoek van de Vereniging van Nederlandse Gemeenten om inlichtingen inzake de vraag wat een Franse weduwe in Nederland moet doen bij plotselinge stopzetting van de uitkering van haar Franse ouderdomsrente, 1940, 231
        - Verzoek van NV Amstleven om een adres van een Nederlandse instantie in Frankrijk die kan helpen bij de vaststelling van de dood van een Nederlandse verzekerde te Abbéville, 1940, 232
        - Verzoek van de National Automobile Insurance Company in Los Angeles om gegevens over G.M. Serlui alias Meyer Gershon, 1940, 233
        - Verzoek van de NV Noordelijk Assurantie Kantoor om bemiddeling voor het in contact komen met de autoriteiten in Le Havre in verband met het vergaan van de ms Henrica, 1940, 234
        - Geleidebrief betreffende de doorzending aan het Informatiebureau van het Rode Kruis van een brief van F. Béghuin te Bourlers, 1940, 235; stuk
          Brief niet aanwezig.
        - Verzoek van het Departement van Financiën om inlichtingen inzake de aanleg van een autoweg van het Ruhrgebied naar Nederland, 1940, 236
        - Verzoek van het Rijksbureau Zeescheepvaart om inlichtingen met betrekking tot de opmaking van een scheepsverklaring, dit naar aanleiding van een aanvaring van de Nederlandse ss Rijn met een Duits Patrouillevaartuig, 1940 - 1941, 237
        - Verzoek van het Departement van Waterstaat inzake de vraag of het Departement van Buitenlandse Zaken bezwaar heeft tegen het plan van uitbreiding van de landaanwinningswerken in de Dollard tot 2500 meter buiten de teen van de dijk, 1941, 238
          Bevat een kaart van de werken tot landaanwinning in de Dollard.
        - Verzoek van de Pensioenraad om inlichtingen inzake de vraag of E. Roche in Frankrijk in verplichte militaire dienst is geweest, 1941, 239
        - Verzoek van het Departement van Landbouw en Visserij om de behandeling over te nemen van een schrijven van D. Zwart-Visser inzake haar verzoek om een onderzoek in te stellen naar de reden waarom zij van de Duitse regering geen uitkering heeft ontvangen in verband met het overlijden van haar man, 1941, 240
        - Verzoek van het Maatschappelijk Hulpbetoon van Apeldoorn om inlichtingen inzake de vraag of het gezin H. Kros een vergoeding krijgt voor in Frankrijk geleden oorlogsschade en door welk bureau de eventuele uitkering zal geschieden, 1941, 241
        - Verzoek van het Internationaal Bureau voor Auteursrecht in Bern om voldoening door Nederland van hun financiële verplichtingen ten aanzien van dit bureau, 1941, 242
        - Verzoek van de commandant van de Nederlandse Arbeidsdienst om inlichtingen over F.P. Overhand Landberg in verband met de uitbetaling van een kostwinnersvergoeding, 1941, 243
        - Verzoek van de Hollandsch-Turksche Tabak Maatschappij NV om inlichtingen inzake de vraag of er een vestigingsovereenkomst bestaat tussen Nederland en Bulgarije, 1941, 244; stuk
        - Verzoek van het Consultatie-Bureau voor Onderzoek naar het Vaderschap van de Afdeling Rotterdam van de Nederlandse Middernacht-Zending Vereniging om bemiddeling voor het verhalen van procedurekosten op K.K. Larsen te Kopenhagen, 1941, 245
        - Verzoek van de Octrooiraad om medewerking bij het oplossen van de problematiek in Nederland van de toepassing van de Amerikaanse Octrooiwet met betrekking tot het afleggen van de eed door de octrooiaanvrager, 1941, 246
        - Verzoek van het bestuur van de Nederlandse Kwekersbond in Wageningen om goedkeuring van de statuten van deze vereniging, 1941 - 1942, 247
        - Verzoek van het Burgerlijk Armbestuur Maastricht om het verkrijgen van een machtiging tot het aanvaarden van een legaat van M.E.H. Lantremange-Grim, 1941 - 1942, 248
        - Verzoek van het Comité International de la Croix Rouge te Genève om inlichtingen inzake de levensomstandigheden van de kinderen van de Britse geïnterneerde C.J. Dessaur, 1942, 249
        - Verzoek van de Deken der Orde van Advocaten bij het Gerechtshof te 's-Hertogenbosch om inlichtingen inzake de vraag tot welke instantie een Duitse vrouw zich in Duitsland moet wenden voor het verkrijgen van gratis rechtsbijstand, 1942, 250
        - Verzoek van de rijkscommissaris voor het bezette Nederlandse gebied om een opgave van verdragen tussen Nederland en andere landen inzake de uitlevering en rechtshulp in strafzaken, 1942, 251
        - Verzoek van de NV Nederlandse Spoorwegen om verkrijging van een duplicaat van een Argentijns trouwboekje ten name van H. Hogendorp, 1942, 252
        - Verzoek van het Staatsbedrijf der Algemene Landsdrukkerij om inlichtingen inzake het drukwerk 'Internationaal Privaatrecht', 1942, 253
        - Verzoek van het Belgische Ministerie van Binnenlandse Zaken en Volksgezondheid om gegevens over de laatste woonplaats van diverse personen in België, 1942, 254
      - Stukken betreffende de behandeling en doorzending van verzoeken van advocaten, procureurs en notarissen., 1940-1942; 255-270; 16 omslagen
        - Verzoek van F.C. Stoop, advocaat en procureur in Leeuwarden, om een bewijs van Nederlanderschap van B. Visser, 1940, 255
        - Verzoek van K.J. van Nieukerken, advocaat en procureur in Amsterdam, om contact op te nemen met de Oberstaatsanwalt in Wenen voor het inwinnen van inlichtingen over de verduistering van gelden door H. Drzasga, 1940, 256
        - Verzoek van notaris A. Bonga om verkrijging van een door G. Korijn in New York getekende akte, 1940, 257
        - Verzoek van notaris M.J. Hoeflake om een geboorteakte van E.L. van Lennep, 1940, 258
        - Verzoek van advocaat-procureur P. Blussé van Oud-Ablas om na te gaan welke nationaliteit J. Jorissen bezit, 1940 - 1941, 259
        - Verzoek van advocaat en procureur C. van der Valk om een verklaring voor zijn broer en diens vrouw, waarin is vastgelegd dat zij gemachtigd zijn om twee jaar na hun aankomst in Brazilië terug te keren naar het land waarvan zij de nationaliteit bezitten, 1941, 260
        - Verzoek van advocaat en procureur H.J.A. Scheidelaar om verkrijging van een overlijdensakte van de in Frans Indo-China overleden H.E.C.A.M. Hermans, 1941, 261
        - Verzoek van advocaat en procureur H.K. Köster om een mededeling inzake welke staten hebben geratificeerd of zijn toegetreden tot bepaalde verdragen, 1941, 262
        - Verzoek van advocaat en procureur L.V. Hoog om verkrijging van een overlijdensakte van M.G. van Lockhorst te Nice, 1941, 263
        - Verzoek van H.J.A. Scheidelaar, advocaat en procureur te Tilburg, om inlichtingen inzake de mogelijkheid voor een joodse jongen met Argentijnse ouders tot toelating op een school in Nederland, 1941, 264
        - Verzoek van notaris A. de Ridder om inlichtingen inzake de vraag of er een principeakkoord bestaat tussen Nederland en België, houdende regels met betrekking tot de vererving van nalatenschappen van wederzijdse onderdanen, 1941, 265
        - Verzoek van notaris en advocaat P.J. Sigmond om inlichtingen inzake de legalisatie van handtekeningen, 1941, 266
        - Verzoek van notaris J.J.M. van Hussen om bemiddeling voor de afwikkeling van de nalatenschap van J.E. van Strijp, 1941, 267
        - Verzoek van notaris J.J. van Gorkom om verkrijging van een overlijdensakte van H.C. Willink Ketjen, 1941 - 1942, 268
        - Verzoek van advocaat en procureur J.G. Nysingh om inlichtingen inzake de vraag of Duitsland op 22 september 1939 met een andere mogendheid in een zeeoorlog was verwikkeld, 1942, 269
        - Verzoek van notaris S.J.J. Luyckx om het adres van M.W.E. Kaldenbach-Schmidt te Wenen, 1942, 270
      - Stukken betreffende de behandeling en doorzending van verzoeken van burgemeesters, gemeenten en provincies., 1940-1942; 271-295; 23 omslagen en 2 stukken
        - Correspondentie met de gemeente 's-Gravenhage over het door de Nederlandse consul in Dortmund verstrekte voorschot aan de echtgenote van de Nederlandse dienstplichtige H. Herlfterkamp, 1940, 271
        - Doorzending aan de burgemeester van de gemeente Heerlen van een briefkaart van Suen Bark Kong inzake de verkrijging van een broodkaart, 1940, 272; stuk
          Briefkaart niet aanwezig.
        - Verzoek van de burgemeester van Aardenburg om inlichtingen over de mogelijkheid van vestiging in Frankrijk van het gezin van A. Knibbe, 1940, 273
        - Verzoek van de burgemeester van Hontenisse om verkrijging van een geboorte-extract van R. Baart, 1940, 274
        - Verzoek van de burgemeester van Sint-Jansteen om inlichtingen over het welvaren van de familie Plasschaert, 1940, 275
        - Verzoek van de burgemeester van Warffum om terugbetaling van de door hem voorgeschoten kosten in verband met een noodlanding van een Duits vliegtuig, 1940, 276
        - Verzoek van de commissaris van de koningin in de provincie Noord-Holland om vaststelling van de identiteit van een overleden Duitse militair, 1940, 277
        - Verzoek van de gemeente Nieuwveen inzake het verkrijgen van een bewijs dat J.M. Simon niet de Franse nationaliteit bezit, 1940, 278
        - Verzoek van de gemeente 's-Gravenhage om bemiddeling inzake de betaling door de Zwitserse gemeente Grenchen van een bijdrage in de kosten van verpleging van C.A. Schürer-van der Touw, 1940, 279
        - Verzoek van de gemeente Vlaardingen om gegevens van personen, die in de bevolkingsregister van deze gemeente staan ingeschreven en die vermoedelijk zijn omgekomen bij het vergaan van het motortankschip Den Haag op 15 februari 1940, 1940, 280
        - Verzoek van de gemeente Wymbritseradeel om een geboorte-extract uit Duitsland ten name van R. Hoogterp, 1940, 281
        - Verzoek van de gemeente Zuiddorpe inzake de vraag welke stappen er ondernomen moeten worden om een vergoeding te krijgen voor de gemaakte kosten voor de onderstand van een armlastig Belgisch gezin, 1940, 282
        - Verzoek van het gemeentebestuur van Heerlen om toezending van een paspoort van J. Friesenbichler-Mastnak, 1940, 283
        - Verzoek van de ambtenaar van de Burgerlijke Stand van Oud-Vossemeer om inlichtingen inzake de vraag of er in Nederland nog een Hongaars consulaat is, 1941, 284
        - Verzoek van de burgemeester van de gemeente Amsterdam om inlichtingen inzake de vraag op welke rekening J.K. de Leeuw de door de Nederlandse consul-generaal in Parijs voorgeschoten repatriatiekosten kan terugstorten, 1941, 285
        - Verzoek van de burgemeester van de gemeente Baarn om toezending van een brief betreffende het vertrek van I. Hamdorff uit deze gemeente, 1941, 286
        - Verzoek van de burgemeester van de gemeente Den Helder om hulp bij de rapatriëring van B. Spruit uit de Verenigde Staten naar Nederland, 1941, 287
        - Verzoek van de burgemeester van de gemeente Zuiddorpe om bemiddeling voor het verkrijgen van pensioen voor F. Wijngaerd-Thiron, weduwe van een Belgisch militair, 1941, 288
        - Verzoek van de burgemeester van Gouda om bemiddeling in verband met de plotselinge stopzetting door de Amerikaanse ambassade in Berlijn van de financiële ondersteuning van de Franse onderdaan A. Pelat-Walloschek, 1941, 289
        - Verzoek van de commissaris van de provincie Friesland om een onderzoek in te stellen naar het overlijden van G.S. van Dijk, 1941, 290
        - Verzoek van de commissaris van de provincie Gelderland om inlichtingen inzake de vraag langs welke weg de familie van sergeant-vlieger P.L. Thomas moet worden ingelicht over diens overlijden, 1941, 291
        - Verzoek van de gemeente Roosendaal en Nispen om verkrijging van een overlijdensakte van de missionaris P. Romme, 1941, 292
        - Verzoek van de burgemeester van Gouda om bemiddeling inzake de stopzetting door de Amerikaanse ambassade in Berlijn van de financiële ondersteuning van E. Toubol-Conté, 1941 - 1942, 293
        - Verzoek van de burgemeester van Finsterwolde om bemiddeling voor het verkrijgen van afschriften of uittreksels van overlijdensakten van Nederlandse geïnterneerden in Duitse concentratiekampen, 1942, 294; stuk
        - Verzoek van de burgemeester van Grauw en Langendam om bemiddeling inzake de betaling door P. Troost te Geel van zijn financiële verplichtingen tegenover de gemeente wegens de verpleging van L. de Wit, 1942, 295
      - Stukken betreffende de behandeling en doorzending van verzoeken van het Gemeentelijk Bureau voor Maatschappelijken Steun., 1940; 296-299; 4 omslagen
        - Verzoek van het Gemeentelijk Bureau voor Maatschappelijken Steun te Amsterdam om inlichtingen inzake de financiële en maatschappelijke omstandigheden van D. van Dijk en zijn echtgenote J.A. Gallik, 1940, 296
        - Verzoek van het Gemeentelijk Bureau voor Maatschappelijken Steun om inlichtingen inzake de maatschappelijke en financiële omstandigheden van P. Pels te Berchem, 1940, 297
        - Verzoek van het Gemeentelijk Bureau voor Maatschappelijken Steun om inlichtingen over de familie van H. Schuurman te Rouaan in verband met steunaanvrage, 1940, 298
        - Verzoek van het Gemeentelijk Bureau voor Maatschappelijken Steun om inlichtingen inzake de maatschappelijke en financiële omstandigheden van J. Smit-Bierman te Antwerpen, 1940, 299
      - Stukken betreffende de behandeling en doorzending van verzoeken van het Departement van Binnenlandse Zaken., 1940-1942; 300-319; 18 omslagen en 2 stukken
        - Correspondentie met het Departement van Binnenlandse Zaken over de door de Duitse bezettingsorganen gevraagde medewerking voor aanplakking van reclamebiljetten inzake opneming van Nederlanders in de SS Standarte Westland, 1940, 300
        - Verzoek van het Departement van Binnenlandse Zaken om beantwoording van een schrijven van H. Aarts, 1940, 301; stuk
        - Verzoek van het Departement van Binnenlandse Zaken om inlichtingen inzake de terugbetaling van de kosten van verpleging van de krankzinnige E. Bender, 1940, 302
        - Verzoek van het Departement van Binnenlandse Zaken om inlichtingen over de houding van de Belgische regering met betrekking tot de kosten, die voortvloeien uit het waterverbruik door Nederlandse vluchtelingen, 1940, 303
        - Verzoek van het Departement van Binnenlandse Zaken om inlichtingen inzake het niet meer uitkeren van gelden aan de weduwe J.M.J. Boer door de consul-generaal in Milaan, 1940, 304
        - Verzoek van het Departement van Binnenlandse Zaken om overname van een verzoekschrift van P. Avé Lallemant, 1940, 305
        - Verzoek van het Departement van Binnenlandse Zaken om terugzending van stukken betreffende het kind Klijn, 1940, 306
        - Verzoek van het Departement van Binnenlandse Zaken om advies voor de beantwoording van vragen van de commissaris van de provincie Gelderland omtrent de bevoegdheid van de Duitsers tot het doen van vorderingen, 1941, 307
        - Verzoek van het Departement van Binnenlandse Zaken om bemiddeling met betrekking tot de hervatting van de financiële ondersteuning van de in Riga wonende M. van den Steenhoven, 1941, 308
        - Verzoek van het Departement van Binnenlandse Zaken om bemiddeling inzake het verhalen op R.J.P. van Glinstra Bleeker van door het Rijk betaalde verpleegkosten voor zijn vader te Parijs, 1941, 309
        - Verzoek van het Departement van Binnenlandse Zaken om inlichtingen inzake de vraag welke formaliteiten moeten worden verricht om te zorgen voor de terugkeer van de zeeman S.R.J. Kaavig naar Noorwegen, 1941, 310
        - Verzoek van het Departement van Binnenlandse Zaken om inlichtingen inzake de vraag of de kosten van verpleging van G. Wijngaard te Straatsburg ten laste van dit departement komen, 1941, 311
        - Verzoek van het Departement van Binnenlandse Zaken om inlichtingen inzake de volkenrechtelijke opmerkingen met betrekking tot de toepassing van de verordening nr. 108/1941 van de rijkscommissaris betreffende de inlevering van metalen, 1941, 312